Minutes et répertoires du notaire Claude LENORMAND, 7 avril 1553 - 6 juillet 1558 (étude XXXIII)
Archives nationales
- Minutes de Claude LENORMAND, 7 avril 1553 - 2 avril 1561; MC/ET/XXXIII/59 - MC/ET/XXXIII/60
  - Minutes concernant l'Hôtel-Dieu de Paris. 1553, 7 avril - 1555, 5 avril, 7 avril 1553 - 5 avril 1555; MC/ET/XXXIII/59
    - Bail par les gouverneurs, suivant l'accord intervenu le 10 septembre 1550, pour neuf ans, à compter de la Saint-Martin d'hiver 1548, à Pierre Langlois, laboureur, à Écharcon, de vingt-huit arpents de terre labourable, en plusieurs pièces, et de cinq arpents de pré, à Écharcon, moyennant, par an, dix-huit setiers deux minots grain, deux tiers blé méteil, un tiers avoine, à 12 d. p. le setier, du meilleur venant aux Halles, mesure de Paris, rendu aux greniers de l'Hôtel-Dieu, 10 l. t. et un demi-cent de 'pléon' pour lier les vignes de l'Hôtel-Dieu à Écharcon, et, en outre, à charge pour le preneur d'aller chercher à La Borde et à Corbeil les futailles pour mettre le vin des vignes de l'Hôtel-Dieu, à Écharcon., 12 septembre 1554; MC/ET/XXXIII/59; fol. 196
      Ernest Coyecque, Recueil d'actes notariés relatifs à l'histoire de Paris et de ses environs au XVIe siècle [étude XXXIII], t. II, 1532-1555 [3002 actes], Paris, 1923, p. 572, notice n° 6581 (instrument de recherche imprimé dématérialisé dont la version intégrale est accessible en ligne par la rubrique 'Autres instruments de recherche', voir contexte dans le Plan d’orientation général - Notaires de Paris, guides thématiques du Minutier).
      bail; accord; Echarcon (Essonne); Langlois, Pierre; administrateur; agriculteur
    - Minute de la 'note' du no 6583., octobre 1554; MC/ET/XXXIII/59; Fol. 204
      Ernest Coyecque, Recueil d'actes notariés relatifs à l'histoire de Paris et de ses environs au XVIe siècle [étude XXXIII], t. II, 1532-1555 [3002 actes], Paris, 1923, p. 573, notice n° 6585 (instrument de recherche imprimé dématérialisé dont la version intégrale est accessible en ligne par la rubrique 'Autres instruments de recherche', voir contexte dans le Plan d’orientation général - Notaires de Paris, guides thématiques du Minutier).
      note; Le Mesnil-Aubry (Val-d'Oise); Le Picard, Germain; administrateur
    - Renouvellement de bail, pour neuf ans, par les gouverneurs à Paraclet Michelin, procureur en Parlement, d'une maison, rue Neuve Notre-Dame, à l'enseigne de la Couronne, au coin de la rue de Venise, moyennant 112 l. t. par an et à charge, entre autres, 'que si, durant led. temps, il se fait entrées de princes, princesses, processions, convoys ou aultres sollempnitez et monstres par lad. rue Neufve Nostre Dame, que lesd. seigneurs auront et occupperont une chambre par hault..., ayant veue sur lad. rue..., telle qu'il leur plaira choisir, pour veoir passer lesd. entrées, monstres et aultres solempnitez, toutesfois qu'il en passera... '., 3 octobre 1554; MC/ET/XXXIII/59; fol. 198
      Ernest Coyecque, Recueil d'actes notariés relatifs à l'histoire de Paris et de ses environs au XVIe siècle [étude XXXIII], t. II, 1532-1555 [3002 actes], Paris, 1923, p. 573, notice n° 6582 (instrument de recherche imprimé dématérialisé dont la version intégrale est accessible en ligne par la rubrique 'Autres instruments de recherche', voir contexte dans le Plan d’orientation général - Notaires de Paris, guides thématiques du Minutier).
      bail; Neuve-Notre-Dame (rue); Venise (rue de); Michelin, Paraclet; administrateur; procureur de justice (Ancien Régime)
    - Procuration générale des gouverneurs au nom d'Antoine Gaultier, prêtre, procureur des pardons de l'Hôtel-Dieu en l'archevêché de Tours, pour entrer en possession du legs de Jean de La Pierre. (voir plus haut, no 6580)., 3 octobre 1554; MC/ET/XXXIII/59; fol. 202
      Ernest Coyecque, Recueil d'actes notariés relatifs à l'histoire de Paris et de ses environs au XVIe siècle [étude XXXIII], t. II, 1532-1555 [3002 actes], Paris, 1923, p. 573, notice n° 6584 (instrument de recherche imprimé dématérialisé dont la version intégrale est accessible en ligne par la rubrique 'Autres instruments de recherche', voir contexte dans le Plan d’orientation général - Notaires de Paris, guides thématiques du Minutier).
      procuration; Tours (Indre-et-Loire); La Pierre, Jean de; Gaultier, Antoine; prêtre; administrateur
    - Déclaration des terres de l'Hôtel-Dieu au Mesnil-Aubry, tenues en censive du fief des Pauvres, appartenant à Germain Le Picard; suivie du titre-nouvel passé par les gouverneurs. 'Note.', 3 octobre 1554; MC/ET/XXXIII/59; fol. 200
      Ernest Coyecque, Recueil d'actes notariés relatifs à l'histoire de Paris et de ses environs au XVIe siècle [étude XXXIII], t. II, 1532-1555 [3002 actes], Paris, 1923, p. 573, notice n° 6583 (instrument de recherche imprimé dématérialisé dont la version intégrale est accessible en ligne par la rubrique 'Autres instruments de recherche', voir contexte dans le Plan d’orientation général - Notaires de Paris, guides thématiques du Minutier).
      déclaration; titre nouvel; Le Mesnil-Aubry (Val-d'Oise); Le Picard, Germain; administrateur
    - Arrangement entre les gouverneurs et les héritiers de Thomas Gaignart et Guillemette Canon, sa femme, au sujet d'un legs de dix écus d'or couronne de rente, fait à l'Hôtel-Dieu par Marie Langlois, femme de Raoul du Hamel, en son vivant procureur général au Châtelet, ladite rente constituée, le 4 octobre 1492, audit du Hamel par ledit Thomas Gaignart; le montant du legs avait été réduit à six écus deux tiers par sentence des Requêtes du Palais; l'Hôtel-Dieu s'était opposé aux criées des héritages saisis des défunts; [Suite de la description dans les informations complémentaires], 7 novembre 1554; MC/ET/XXXIII/59; fol. 210
      'pource que lesd. sieurs gouverneurs... auroient esté advertiz que lesd. héritaiges saisiz estoient en ruyne et décadence et de petite valleur et que les héritiers... estoient paouvres et que aucuns des commissaires commis au régime et gouvernement desd. héritaiges saisiz seroient déceddez paouvres, sans rendre compte de leurdicte commission, en auroient communicqué à leur conseil,' lequel auroit trouvé que l'exploict de lad. saisye estoit nul parce que le sergent ne se seroit transporté sur les lieux en faisant icelle saisye, et aussi qu'il y avoit plusieurs opposans ausdictes criées qui estoient premiers en ypothecque...'.
      Par suite, une transaction intervient: l'Hôtel-Dieu renonce au legs moyennant 400 l. t.
      Ernest Coyecque, Recueil d'actes notariés relatifs à l'histoire de Paris et de ses environs au XVIe siècle [étude XXXIII], t. II, 1532-1555 [3002 actes], Paris, 1923, p. 573, notice n° 6587 (instrument de recherche imprimé dématérialisé dont la version intégrale est accessible en ligne par la rubrique 'Autres instruments de recherche', voir contexte dans le Plan d’orientation général - Notaires de Paris, guides thématiques du Minutier).
      accord; accord; Gaignart, Thomas; Du Hamel, Raoul; Langlois, Marie; Canon, Guillemette; administrateur; procureur de justice (Ancien Régime)
    - Reconnaissance au profit des gouverneurs par Mathurin Sadon, meunier, au moulin de Mirebeau, paroisse de Soisy-Malesherbes, Pierre Guillemot l'aîné, laboureur, à Nanteau-sur-Essonne, tant en leur nom que comme tuteurs de François Sadon, fils mineur de feu Jean Sadon, et par Nicolas Andri, laboureur, à 'Oussy' (Auxi), paroisse de Buthiers, de 76 l. t., reliquat de 96 l. t., montant de l'évaluation amiable de la valeur, pendant cinq ans, de dix-huit setiers de blé mouture, mesure du Bois-Malesherbes, revenant, à la mesure de Paris, à neuf setiers deux mines, que l'Hôtel-Dieu a droit de prendre, chaque année, sur ledit moulin, sa propriété, ladite somme payable moitié à Pâques, moitié à la Saint-Michel prochaine., 7 novembre 1554; MC/ET/XXXIII/59; fol. 208
      Ernest Coyecque, Recueil d'actes notariés relatifs à l'histoire de Paris et de ses environs au XVIe siècle [étude XXXIII], t. II, 1532-1555 [3002 actes], Paris, 1923, p. 573, notice n° 6586 (instrument de recherche imprimé dématérialisé dont la version intégrale est accessible en ligne par la rubrique 'Autres instruments de recherche', voir contexte dans le Plan d’orientation général - Notaires de Paris, guides thématiques du Minutier).
      obligation; Soisy-Bouy (Seine-et-Marne); Nanteau-sur-Essonne (Seine-et-Marne); Buthiers (Seine-et-Marne); Guillemot, Pierre; Andri, Nicolas; Sadon, Jean; Sadon, François; Sadon, Mathurin; administrateur; meunier; agriculteur
    - Bail, pour neuf ans, par les gouverneurs à Pierre Belot, laboureur, à Vanves, d'héritages sis à Vanves, à Notre- Dame-des-Champs et aux environs, moyennant 30 l. t. par an; caution solidaire de Guillaume Belot le jeune, mêmes qualité et domicile., 14 novembre 1554; MC/ET/XXXIII/59; fol. 216
      Ernest Coyecque, Recueil d'actes notariés relatifs à l'histoire de Paris et de ses environs au XVIe siècle [étude XXXIII], t. II, 1532-1555 [3002 actes], Paris, 1923, p. 573, notice n° 6588 (instrument de recherche imprimé dématérialisé dont la version intégrale est accessible en ligne par la rubrique 'Autres instruments de recherche', voir contexte dans le Plan d’orientation général - Notaires de Paris, guides thématiques du Minutier).
      bail; cautionnement; Vanves (Hauts-de-Seine); Belot, Pierre; Belot, Guillaume; administrateur; agriculteur
    - Jean Bourdon, laboureur, à Moisenay, s'engage à garantir Jacques Dupont, marchand, rue de la Mortellerie, au domicile du feu commissaire Nicolas, qui s'est porté caution pour lui dans le bail de la seigneurie de Moisenay en Brie. Voir plus haut, no 6542. { cf. acte du 6 avril 1554 XXXIII/0059 (fol. 119): }, 21 novembre 1554; MC/ET/XXXIII/59; fol. 220
      Ernest Coyecque, Recueil d'actes notariés relatifs à l'histoire de Paris et de ses environs au XVIe siècle [étude XXXIII], t. II, 1532-1555 [3002 actes], Paris, 1923, p. 574, notice n° 6589 (instrument de recherche imprimé dématérialisé dont la version intégrale est accessible en ligne par la rubrique 'Autres instruments de recherche', voir contexte dans le Plan d’orientation général - Notaires de Paris, guides thématiques du Minutier).
      cautionnement; cautionnement; bail; cautionnement; Moisenay (Seine-et-Marne); Mortellerie (rue de la); Quincampoix (rue); Angers (Maine-et-Loire); Bourdon, Jean; Dupont, Jacques; Riveron, Pierre de; Riveron, Jean de; Le Fèvre, Denis; Dupont, Anne; administrateur; procureur de justice (Ancien Régime); commerçant; agriculteur; auditeur de justice
    - Procuration des gouverneurs au nom de Christophe Le Délié, praticien au Palais, à l'effet d'assister à la vente des bois abattus dans la forêt de Bû, dans les ventes d'Alexandre Faucon et d'Étienne Dumonceau, conformément à la sentence des Requêtes du Palais du 14 novembre 1554, rendue entre l'Hôtel-Dieu et Nicolas Absolu et consorts., 23 novembre 1554; MC/ET/XXXIII/59; fol. 222
      Ernest Coyecque, Recueil d'actes notariés relatifs à l'histoire de Paris et de ses environs au XVIe siècle [étude XXXIII], t. II, 1532-1555 [3002 actes], Paris, 1923, p. 574, notice n° 6590 (instrument de recherche imprimé dématérialisé dont la version intégrale est accessible en ligne par la rubrique 'Autres instruments de recherche', voir contexte dans le Plan d’orientation général - Notaires de Paris, guides thématiques du Minutier).
      procuration; Faucon, Alexandre; Dumonceau, Etienne; Absolu, Nicolas; Le Délié, Christophe; administrateur; juriste
    - Arrangement entre les gouverneurs et Gui Lormier, greffier de la sénéchaussée d'Auvergne, au siège de Riom, bourgeois de Paris, et sa femme, Nicole de Savignac, fille de Claude de Savignac, au sujet d'un jardin, sis à Champrosay, tenant d'un côté et aboutissant aux vignes données à l'Hôtel-Dieu par Nicolas de Neufville, seigneur de Villeroy, et dont l'Hôtel-Dieu revendiquait la propriété; l'Hôtel-Dieu renonce au jardin moyennant la cession à lui faite d'un pré de trois quartiers, sis au terroir de Fresnes, lieu-dit les Aulnois, et le versement de dix écus d'or soleil., 28 novembre 1554; MC/ET/XXXIII/59; fol. 224
      Ernest Coyecque, Recueil d'actes notariés relatifs à l'histoire de Paris et de ses environs au XVIe siècle [étude XXXIII], t. II, 1532-1555 [3002 actes], Paris, 1923, p. 574, notice n° 6591 (instrument de recherche imprimé dématérialisé dont la version intégrale est accessible en ligne par la rubrique 'Autres instruments de recherche', voir contexte dans le Plan d’orientation général - Notaires de Paris, guides thématiques du Minutier).
      accord; indemnité; Draveil (Essonne); Riom (Puy-de-Dôme); Neufville, Nicolas de; Savignac, Claude; Savignac, Nicole de; Lormier, Gui; administrateur; greffier
    - 'Note' du bail précédent. { cf. acte du 12 décembre 1554 MC/ET/XXXIII/59 (fol. 232) .Bail, pour neuf ans, par les gouverneurs à Denis Ferré, clerc des messagers jurés en l'Université, et à sa femme, Martine Colombel, linière et chanvrière, d'une loge rue du Petit Pont, la deuxième du côté de la porte de l'Hôtel-Dieu, précédemment louée à feue Mathurine Bézart, moyennant 20 l. t. par an, à charge notamment de ne pas encombrer le pavé les jours de pardons à l'Hôtel-Dieu et sans garantie en cas d'éviction des bailleurs. }, MC/ET/XXXIII/59; Fol. 234
      Ernest Coyecque, Recueil d'actes notariés relatifs à l'histoire de Paris et de ses environs au XVIe siècle [étude XXXIII], t. II, 1532-1555 [3002 actes], Paris, 1923, p. 574, notice n° 6594 (instrument de recherche imprimé dématérialisé dont la version intégrale est accessible en ligne par la rubrique 'Autres instruments de recherche', voir contexte dans le Plan d’orientation général - Notaires de Paris, guides thématiques du Minutier).
      bail; Petit-Pont (rue du); Hôtel-Dieu; Ferré, Denis; Colombel, Martine; Bézart, Mathurine; administrateur; messager; teinturier blanchisseur
    - Engagement de Jean Pajot l'aîné, laboureur, à Châtres-sous-Montlhéry, de payer à l'Hôtel-Dieu, à Pâques 1555, la somme de 70 l. t., montant de l'évaluation de six setiers blé froment, huit setiers seigle, six setiers orge et huit setiers avoine, prix du fermage de la ferme de Châtres échu à la Saint-Martin d'hiver 1554., 1er décembre 1554; MC/ET/XXXIII/59; fol. 230
      Ernest Coyecque, Recueil d'actes notariés relatifs à l'histoire de Paris et de ses environs au XVIe siècle [étude XXXIII], t. II, 1532-1555 [3002 actes], Paris, 1923, p. 574, notice n° 6592 (instrument de recherche imprimé dématérialisé dont la version intégrale est accessible en ligne par la rubrique 'Autres instruments de recherche', voir contexte dans le Plan d’orientation général - Notaires de Paris, guides thématiques du Minutier).
      obligation; Arpajon (Essonne); Pajot, Jean (l'aîné); agriculteur
    - Bail, pour neuf ans, par les gouverneurs à Denis Ferré, clerc des messagers jurés en l'Université, et à sa femme, Martine Colombel, linière et chanvrière, d'une loge rue du Petit Pont, la deuxième du côté de la porte de l'Hôtel-Dieu, précédemment louée à feue Mathurine Bézart, moyennant 20 l. t. par an, à charge notamment de ne pas encombrer le pavé les jours de pardons à l'Hôtel-Dieu et sans garantie en cas d'éviction des bailleurs., 12 décembre 1554; MC/ET/XXXIII/59; fol. 232
      Ernest Coyecque, Recueil d'actes notariés relatifs à l'histoire de Paris et de ses environs au XVIe siècle [étude XXXIII], t. II, 1532-1555 [3002 actes], Paris, 1923, p. 574, notice n° 6593 (instrument de recherche imprimé dématérialisé dont la version intégrale est accessible en ligne par la rubrique 'Autres instruments de recherche', voir contexte dans le Plan d’orientation général - Notaires de Paris, guides thématiques du Minutier).
    - Procuration d'Aimé Brutel, curé de Pont-sur-Vanne, demeurant à Reims, actuellement à Paris, au nom de Jean Longuet, procureur au Châtelet, pour passer sentence de maintenue devant le prévôt de Paris, conservateur des privilèges royaux de l'Université, à Jean du Croquet, curé de Pont-sur-Vanne., 16 décembre 1554; MC/ET/XXXIII/59; fol. 235
      Ernest Coyecque, Recueil d'actes notariés relatifs à l'histoire de Paris et de ses environs au XVIe siècle [étude XXXIII], t. II, 1532-1555 [3002 actes], Paris, 1923, p. 574, notice n° 6595 (instrument de recherche imprimé dématérialisé dont la version intégrale est accessible en ligne par la rubrique 'Autres instruments de recherche', voir contexte dans le Plan d’orientation général - Notaires de Paris, guides thématiques du Minutier).
      Autres dépouillement(s):
      Fichier Collèges et université de Paris au XVIe siècle.
      procuration; Reims (Marne); Pont-sur-Vanne (Yonne); Du Croquet, Jean; Brutel, Aimé; Longuet, Jean; curé; procureur de justice (Ancien Régime); étudiant; conservateur des privilèges (Ancien Régime)
    - Quittance par ledit Jean du Croquet, écolier étudiant en l'Université, demeurant devant le collège du Cardinal Le Moine, du consentement de son père, Georges du Croquet, marchand, à Amiens, audit Aimé Brutel de tous les dépens engagés par Jean du Croquet dans l'instance relative à la cure de Pont-sur-Vanne., 16 décembre 1554; MC/ET/XXXIII/59; fol. 235
      Ernest Coyecque, Recueil d'actes notariés relatifs à l'histoire de Paris et de ses environs au XVIe siècle [étude XXXIII], t. II, 1532-1555 [3002 actes], Paris, 1923, p. 574, notice n° 6596 (instrument de recherche imprimé dématérialisé dont la version intégrale est accessible en ligne par la rubrique 'Autres instruments de recherche', voir contexte dans le Plan d’orientation général - Notaires de Paris, guides thématiques du Minutier).
      quittance; Cardinal Lemoine (collège du); Amiens (Somme); Pont-sur-Vanne (Yonne); Du Croquet, Jean; Du Croquet, Georges; Brutel, Aimé; commerçant; étudiant; étudiant
    - Vente par les gouverneurs à Clément Le Coq, marchand, à Châtres-sous-Montlhéry, et à Charles Posny, marchand, à Breuillet, près Saint-Yon, de la coupe de trente arpents de bois taillis, à Séquigny, moyennant 17 l. 10 s. t. l'arpent de bois, tant plein que vide, payable moitié à Carême- prenant 1555, moitié à la Saint-Remi suivante; [Suite de la description dans les informations complémentaires], 9 janvier 1555; MC/ET/XXXIII/59; fol. 236
      '... lesquelz bois lesditz Le Coq et Posny seront tenuz... coupper à tire et à aire... et rendre lad. couppe faicte... dedans la my may et en faire la widange dedans le jour Sainct Remy ensuyvant..., et de reffaire... les bresches qui pourroient estre faictes pour la widange....
      Et si ne pourront... escorcer ne peller lesd. bois ne partie d'iceulx jusques ad ce qu'ilz soient couppez, ne esclisser les souches et racynes..., ains seront tenuz les coupper... et recepper lesd. souches, tellement qu'elles ne soient endommagées..., et de délaisser... en chascun arpent tous les vielz et anciens balliveaulx, avec huit jeunes balliveaulx de pied, de la couppe dudit bois, et les espacer égallement, des plus beaulx et meilleurs, telz qui leur seront marquez par lesd. seigneurs..., et aussi de délaisser les piedz corniers et arbres faisans lizière, et pareillement tous les arbres fruictiers.
      Et quant aux élagaiges et esmondures des vielz balliveaulx, ilz appartiendront ausd. achepteurs, mais n'en pourront prendre ne esmonder que de la haulteur qui leur sera monstrée...'.
      Ernest Coyecque, Recueil d'actes notariés relatifs à l'histoire de Paris et de ses environs au XVIe siècle [étude XXXIII], t. II, 1532-1555 [3002 actes], Paris, 1923, p. 574, notice n° 6597 (instrument de recherche imprimé dématérialisé dont la version intégrale est accessible en ligne par la rubrique 'Autres instruments de recherche', voir contexte dans le Plan d’orientation général - Notaires de Paris, guides thématiques du Minutier).
      acte de vente; Breuillet (Essonne); Arpajon (Essonne); Posny, Charles; Le Coq, Clément; administrateur; commerçant
    - Reçu par les gouverneurs à Charles Gaultier, orfèvre, et Jean Fleury, vigneron, à Fleury, de 50 s. t. pour le rachat d'une rente de 18 d. p. sur trois quarterons de vigne, à Clamart, lieu-dit Coquaine, aboutissant par haut au grand chemin de Clamart à Fleury, et de 4 s. 8 d. t. pour arrérages., 18 janvier 1555; MC/ET/XXXIII/59; fol. 238
      Ernest Coyecque, Recueil d'actes notariés relatifs à l'histoire de Paris et de ses environs au XVIe siècle [étude XXXIII], t. II, 1532-1555 [3002 actes], Paris, 1923, p. 575, notice n° 6598 (instrument de recherche imprimé dématérialisé dont la version intégrale est accessible en ligne par la rubrique 'Autres instruments de recherche', voir contexte dans le Plan d’orientation général - Notaires de Paris, guides thématiques du Minutier).
      quittance; Clamart (Hauts-de-Seine); Fleury, Jean; Gaultier, Charles; administrateur; orfèvre; viticulteur
    - Les gouverneurs ayant consenti à Guillaume Mazallon, marchand, à Montlhéry, le bail des censives du fief de Montlhéry, celui du fief de Janvry, de vingt-neuf arpents de bois taillis en dépendant et de neuf arpents de terre joignant, plus trois arpents de pré en la prairie d'Orge, près Leuville, et 8 l. 10 s. p. de rente en plusieurs parties, dus par divers habitants de Montlhéry, Châtres, La Ville du Bois et environs, la veuve dudit Guillaume Mazallon, Robine Jouffart, revendiquait la coupe desdits bois; les gouverneurs se réservent tout le revenu dudit fermage depuis la Saint-Martin d'hiver 1553, mais abandonnent à la veuve les 173 l. 10 s. t. qu'elle reste devoir de son bail, en portant cette somme au chiffre rond de 200 l. t., 25 janvier 1555; MC/ET/XXXIII/59; fol. 239
      Ernest Coyecque, Recueil d'actes notariés relatifs à l'histoire de Paris et de ses environs au XVIe siècle [étude XXXIII], t. II, 1532-1555 [3002 actes], Paris, 1923, p. 575, notice n° 6599 (instrument de recherche imprimé dématérialisé dont la version intégrale est accessible en ligne par la rubrique 'Autres instruments de recherche', voir contexte dans le Plan d’orientation général - Notaires de Paris, guides thématiques du Minutier).
      renonciation; Montlhéry (Essonne); Janvry (Essonne); Mazallon, Guillaume; Jouffart, Robine; administrateur; commerçant
    - Bail, pour neuf ans, par les gouverneurs à Nicolas Le Clerc et Denis Costes, laboureurs, à Gennevilliers, de deux cents arpents de terre en plusieurs pièces et chantiers, à Gennevilliers, moyennant 90 l. t. par an, avec faculté pour les bailleurs de distraire un arpent ou trois quartiers, pour bailler à rente, sans diminution du loyer sus-indiqué; caution solidaire de Jacques Costes, laboureur, à Courbevoie., 6 février 1555; MC/ET/XXXIII/59; fol. 241
      Ernest Coyecque, Recueil d'actes notariés relatifs à l'histoire de Paris et de ses environs au XVIe siècle [étude XXXIII], t. II, 1532-1555 [3002 actes], Paris, 1923, p. 575, notice n° 6600 (instrument de recherche imprimé dématérialisé dont la version intégrale est accessible en ligne par la rubrique 'Autres instruments de recherche', voir contexte dans le Plan d’orientation général - Notaires de Paris, guides thématiques du Minutier).
      bail; cautionnement; Gennevilliers (Hauts-de-Seine); Le Clerc, Nicolas; Costes, Jacques; Costes, Denis; administrateur; agriculteur
    - Quittance par les gouverneurs à Jean Pélerin, marchand, bourgeois de Paris, rue Quincampoix, de 20 l. t. pour rachat d'une rente de 16 s. p. grevant un arpent de vigne, sis à Meudon, lieu-dit Jolive, et de 30 l. 5 s. t. pour arrérages., 8 février 1555; MC/ET/XXXIII/59; fol. 243
      Ernest Coyecque, Recueil d'actes notariés relatifs à l'histoire de Paris et de ses environs au XVIe siècle [étude XXXIII], t. II, 1532-1555 [3002 actes], Paris, 1923, p. 575, notice n° 6601 (instrument de recherche imprimé dématérialisé dont la version intégrale est accessible en ligne par la rubrique 'Autres instruments de recherche', voir contexte dans le Plan d’orientation général - Notaires de Paris, guides thématiques du Minutier).
      quittance; Quincampoix (rue); Pélerin, Jean; administrateur